臺灣高雄地方法院民事裁定　　　　　　　　 94年度抗字第8號
抗　告　人　乙○○
　　　　　　甲○○
抗告人因與相對人寶華商業銀行股份有限公司間本票裁定事件，
對於民國94年5 月26日臺灣高雄地方法院94年度票字第10617 號
裁定提起抗告，本院裁定如下：
  主  文
抗告駁回。
抗告程序費用新臺幣肆拾伍元，由抗告人連帶負擔。
  理  由
一、按非訟事件法業於民國94年1 月18日經立法院三讀修正通過
    ，於94年2 月5 日公布，依該法第198 條規定，自公布日起
    6 個月即94年8 月5 日開始施行。又按本法施行前已繫屬之
    事件，地方法院已為終局裁定尚未送抗告法院者，其法院管
    轄權及審理程序，依本法修正後之規定，修正後非訟事件法
    第197 條第1 項第2 款定有明文。查本件相對人即執票人於
    94年5 月20日聲請本票裁定，經原審法院於同年月26日為裁
    定，抗告人不服而提起抗告，於94年8 月30日送至抗告法院
    等情，有執票人聲請狀上之本院收狀戳章、本院高雄簡易庭
    函文、裁定書各1 份在卷可佐。是以，本件非訟事件係在非
    訟事件法修正施行前已繫屬，並經地方法院為終局裁定，雖
    經當事人聲明不服，但全案尚未送至抗告法院，揆諸前揭規
    定，本件非訟事件之管轄權及審理程序，應依修正後之規定
    ，合先敘明。
二、按本票執票人向本票發票人行使追索權時，得聲請法院裁定
    後強制執行；又二人以上共同簽名時應連帶負責，票據法第
    123 條及第5 條第2 項分別定有明文。次按本票執票人，依
    票據法第123 條規定，聲請法院裁定許可對發票人強制執行
    ，係屬非訟事件，此項聲請之裁定，及抗告法院之裁定，僅
    依非訟事件程序，以審查強制執行許可與否，並無確定實體
    上法律關係存否之效力，如發票人就票據債務之存否有爭執
    時，應由發票人提起確認之訴，以資解決（最高法院57年臺
    抗字第76號判例及同院83年度臺抗字第227號裁定參照）。
三、抗告意旨略以：抗告人因購買房屋之需，而向相對人借款，
    約定分期攤還借款，每期攤還金額為新臺幣（下同）40,000
    元。因抗告人經營生意不佳，故要求准予每期繳納30,000元
    ，惟相對人不准，並聲請本件本票裁定，為此提起抗告等語
    。
四、查本件相對人於原審法院主張執有抗告人於89年1 月31日共
    同簽發，票載金額為6,000,000 元，並載明免除作成拒絕證
    書之本票1 紙（下稱系爭本票），詎屆期提示未獲付款，爰
    依法聲請裁定准許強制執行，業據其提出本票1 紙為證。至
    於抗告人雖執前詞為辯。惟本票准許強制執行之裁定，屬非
    訟事件裁定，為裁定之法院僅就本票為形式上之審查，無從
    審酌屬於實體上法律關係之事由，抗告法院就本票裁定強制
    執行事件，亦應僅就形式審查，不得審酌抗告人關於實體事
    項之抗辯事由，已如前述。本件原審法院依形式上審核相對
    人執以聲請裁定強制執行之本票，並無不應予准許之情形，
    是原審法院裁定予以准許，經核尚無不合。抗告人前揭所辯
    ，核係就票據債務實體事項有所爭執，應另行起訴解決，其
    提起抗告為無理由，應予駁回。
五、依修正後非訟事件法第46條、第21條第2 項、第24條第1 項
    ，民事訴訟法第495 條之1 第1 項、第449 條第1 項、第85
    條第2項，裁定如主文。
中　　華　　民　　國　　94　　年　　9 　　月　　20　　日
                     民事第二庭 審判長 法  官 鄭月霞
                                       法  官 伍逸康
                                       法　官 蘇雅慧
上為正本係照原本作成。
如不服本裁定應於送達後10內向本院提出再抗告狀，並繳納再抗
告費新臺幣1,000 元。再為抗告應以適用法規顯有錯誤為理由，
並經本院之許可，該許可以原裁定所涉及之法律見解具有原則上
之重要性者為限，並委任律師為代理人。
抗告人之配偶、三親等內之血親、二親等內之姻親，或抗告人為
法人、中央或地方機關時，其所屬專任人員具有律師資格並經法
院認適當者，亦得為第三審代理人。
抗告人及其法定代理人具有律師資格者及前項情形，應於提起抗
告或委任時釋明之。
中　　華　　民　　國　　94　　年　　9 　　月　　20　　日
                                書記官  王淑娟
